# 求教陈版游戏配套品销售的成本确认问题

提问人：dysonle 时间：2017-05-24 18:00:52
公司进行AR手机游戏设计及生产与手机游戏配套使用的衍生品。目前公司游戏未产生收入，主要为衍生品的销售。衍生品销售系公司提供软件及设计由代工厂进行生产，代工厂进行生产的产成品进行直接销售。请问公司衍生品销售的营业成本是否应包含软件开发工程中产生的费用？若需要该如何进行分摊?营业成本只有代工厂采购的产成品成本是否合理。

回答人：chenyiwei
软件开发支出如果已经费用化，则当然不会再涉及摊销问题；对于资本化的开发支出，不论是否已经产生对应的收入，都应当自上线时起在预计的市场寿命内摊销，摊销金额计入营业成本。

提问人：chuyazhou 时间：2017-05-24 21:28:40
如果木有产生收入，是不是摊销先计入管理费用更合理，，从收入成本配比看，

回答人：chenyiwei
也可以。